# 收购少数股权，构成同一控制下的企业合并，合并报表怎么抵消

提问人：siaitan 时间：2017-02-17 10:20:49
请教大家，A公司和B公司是同属于甲集团的子公司，A公司持有C公司54%股权，B公司持有C公司14%股权，现在A公司从B公司购买其持有的C公司的14%股权，原A公司合并C公司时，B公司属于少数股东，现从B公司购买股权，构成同一控制下的企业合并，需要调整合并报表的期初数，A公司账面和合并报表层面具体应该怎么操作？采用成本法核算长期股权投资。

回答人：chenyiwei
A原来即已控制C，此次收购B所持有的C的股权属于收购少数股东权益，按正常的权益性交易原则处理即可，不涉及对合并报表前期比较数据的调整。